ru: Бизнес и промышленность > Тяжелая техника > Тракторы: Полноприводные шарнирно-сочлененные тракторы; Минитракторы; Тракторы для высокоурожайных культур; Садовые тракторы; Пропашные тракторы; Гусеничные тракторы; Тракторы общего назначения; Тракторы для виноградников
pt-PT: Business e industrial > Maquinaria pesada > Tratores: Tratores articulados 4WD; Tratores compactos; Tratores pernalta; Tratores de pomar; Tratores triciclo; Tratores de rasto; Tratores utilitários; Tratores vinhateiros
fr: Entreprise et industrie > Machinerie lourde > Tracteurs: Tracteurs articulés 4X4; Tracteurs compacts; Tracteurs pour grandes cultures; Tracteurs de vergers; Tracteurs pour cultures en rangées; Tracteurs à chenilles; Tracteurs utilitaires; Tracteurs de vigne
lt-LT: Verslas ir pramonė > Sunkioji technika > Traktoriai: Šarnyriniai traktoriai 4 varančiaisiais ratais; Kompaktiški traktoriai; Aukštų pasėlių traktoriai; Sodo traktoriai; Pasėlių vagų traktoriai; Vikšriniai traktoriai; Universalūs traktoriai; Vynuogynų traktoriai
de: Wirtschaft & Industrie > Schwermaschinen > Traktoren: Knickgelenkte Allrad-Traktoren; Kompakttraktoren; Hochfruchttraktoren; Obstbautraktoren; Reihenfruchttraktoren; Raupentraktoren; Kleintraktoren; Weinbautraktoren
hr-HR: Posao i industrija > Radni strojevi > Traktori: Zglobni traktori s 4 kotača; Kompaktni traktori; Traktori za visoke usjeve; Voćarski traktori; Traktori za međuredne usjeve; Traktori gusjeničari; Komunalni traktori; Vinogradarski traktori
hu: Üzlet és ipar > Nehézgépek > Traktorok: Csuklós 4WD traktorok; Kompakt traktorok; Magas építésű traktorok; Gyümölcsös traktorok; Soros terménytraktorok; Lánctalpas traktorok; Segédtraktorok; Szőlőskerti traktorok
it: Commercio e industria > Macchinari pesanti > Trattori: Trattori a trazione integrale articolati; Trattori compatti; Trattori per colture alte; Trattori da frutteto; Trattori per colture a filari; Trattori cingolati; Trattori utility; Trattori da vigneto
tr: İş ve Endüstri > Ağır İş Makineleri > Traktörler: Mafsallı 4WD Traktörler; Kompakt Traktörler; Yüksek Verimli Traktörler; Meyve Bahçesi Traktörleri; Sıralı Mahsul Traktörleri; Paletli Traktörler; Ticari Traktörler; Bağ Traktörleri
pl: Biznes i przemysł > Ciężki sprzęt > Ciągniki: Ciągniki przegubowe z napędem na 4 koła; Ciągniki kompaktowe; Ciągniki do upraw wysokich; Ciągniki sadownicze; Ciągniki do upraw rzędowych; Ciągniki gąsienicowe; Ciągniki użytkowe; Ciągniki do winnic
fi: Yritys ja teollisuus > Raskaskalusto > Traktorit: Nivelvetoiset 4WD-traktorit; Kompaktitraktorit; Korkean maavaran traktorit; Hedelmätarhatraktorit; Riviviljelytraktorit; Telatraktorit; Yleistraktorit; Viinitarhatraktorit
bg-BG: Бизнес и промишленост > Тежка техника > Трактори: Съчленени трактори със задвижване на 4 колела; Компактни трактори; Трактори за високи култури; Овощни трактори; Трактори за редови култури; Верижни трактори; Комунални трактори; Лозарски трактори
vi: Kinh doanh & Công nghiệp > Cơ khí nặng > Máy kéo: Máy kéo 4WD có khớp nối; Máy kéo nhỏ; Máy kéo gầm cao; Máy kéo vườn cây ăn quả; Máy kéo cắt cây trồng theo luống; Máy kéo bánh xích; Máy kéo thông dụng; Máy kéo chuyên dụng cho vườn nho
sk-SK: Obchod a priemysel > Ťažké strojárenstvo > Traktory: Kĺbové traktory s pohonom 4 kolies; Kompaktné traktory; Vysoké traktory; Ovocné traktory; Širokorozchodné traktory; Pásové traktory; Úžitkové traktory; Vinárske traktory
el: Επιχειρηματικός & βιομηχανικός εξοπλισμός > Βαρέα μηχανήματα > Τρακτέρ/γεωργικοί ελκυστήρες: Αρθρωτοί γεωργικοί ελκυστήρες 4WD; Συμπαγείς γεωργικοί ελκυστήρες; Τρακτέρ υψηλής απόστασης από το έδαφος; Τρακτέρ δενδροκομίας; Γεωργικοί ελκυστήρες για καλλιέργειες γραμμών; Ερπυστριοφόρα τρακτέρ; Πολυλειτουργικοί γεωργικοί ελκυστήρες; Τρακτέρ αμπελοκαλλιέργειας
es: Economía e industria > Maquinaria pesada > Tractores: Tractores 4x4 articulados; Tractores compactos; Tractores para cultivos altos; Tractores de huerto; Tractores agrícolas; Tractores de orugas; Tractores de construcción; Tractores para viñedos
ko: 비즈니스/산업 > 중공업 > 트랙터: 굴절식 4륜구동 트랙터; 콤팩트 트랙터; 고작물 트랙터; 과수원 트랙터; 줄뿌림 작물 트랙터; 트랙 트랙터; 유틸리티 트랙터; 포도원 트랙터
sv: Företag och industri > Anläggningsmaskiner > Traktorer: Ledstyrda 4WD-traktorer; Kompakta traktorer; Traktorer för höskörd; Traktorer för fruktträdgårdar; Traktorer för radgrödor; Bandtraktorer; Brukstraktorer; Traktorer för vinträdgårdar
zh-CN: 商业/工业 > 重型机械 > 拖拉机: 铰接式四轮驱动拖拉机; 小型拖拉机; 高地隙拖拉机; 果园拖拉机; 中耕拖拉机; 履带式拖拉机; 通用拖拉机; 葡萄园拖拉机
sl-SI: Posel in industrija > Težka mehanizacija > Traktorji: Zgibni traktorji s štirikolesnim pogonom; Kompaktni traktorji; Visokokolesni traktorji; Sadjarski traktorji; Vrtni traktorji; Gosenični traktorji; Komunalni traktorji; Vinogradniški traktorji
zh-TW: 商業與各產業 > 重型機具 > 曳引機: 鉸接式四輪驅動曳引機; 迷你型曳引機; 高產拖拉機; 果園拖拉機; 行栽作物曳引機; 履帶式拖拉機; 多用途曳引機; 葡萄園拖拉機
ja: ビジネス・産業 > 重機 > トラクター: アーティキュレート式4WDトラクター; コンパクトトラクター; ハイクロップトラクター; 果樹園用トラクター; ロークロップトラクター; 履帯式トラクター; ユーティリティトラクター; ブドウ園用トラクター
da: Erhverv og industri > Store maskiner > Traktorer: Ledvognstraktorer med firehjulstræk; Kompakte traktorer; Traktorer til høje afgrøder; Plantagetraktorer; Rækkeafgrødetraktorer; Bæltetraktorer; Brugstraktorer; Traktorer til vinmarker
ro-RO: Afaceri și sectorul industrial > Mașini grele > Tractoare: Tractoare 4WD articulate; Tractoare compacte; Tractoare pentru culturi înalte; Tractoare livadă; Tractoare pentru culturi în rânduri; Tractoare cu șenile; Tractoare utilitare; Tractoare pentru podgorii
th: ธุรกิจและอุตสาหกรรม > เครื่องสำหรับอุตสาหกรรมหนัก > แทรกเตอร์: รถแทรกเตอร์ 4 ล้อแบบพับข้อต่อได้; รถแทรกเตอร์ขนาดเล็ก; รถแทรกเตอร์สำหรับไม้สูง; รถแทรกเตอร์สวนผลไม้; รถแทรกเตอร์ปลูกพืชแถว; รถแทรกเตอร์ตีนตะขาบ; รถแทรกเตอร์อเนกประสงค์; รถแทรกเตอร์ไร่องุ่น
nb: Forretninger og industri > Tunge maskiner > Traktorer: Leddede 4WD-traktorer; Kompakte traktorer; Traktorer for høy avling; Fruktgårdstraktorer; Row Crop-traktorer; Beltetraktorer; Brukstraktorer; Vingårdstraktorer
cs: Obchod a průmysl > Těžká stavební technika > Zahradní traktory: Kloubové traktory s pohonem 4x4; Kompaktní traktory; Traktory pro vysoké plodiny; Sadové traktory; Traktory pro řádkové plodiny; Pásové traktory; Užitkové traktory; Viniční traktory
pt-BR: Comercial e industrial > Maquinaria pesada > Tratores: Tratores articulados 4WD; Tratores compactos; Tratores de alta safra; Tratores para pomar; Tratores de colheita em linha; Tratores de esteira; Tratores utilitários; Tratores para vinhedos
en: Business & Industrial > Heavy Machinery > Tractors: Articulated 4WD Tractors; Compact Tractors; High-Crop Tractors; Orchard Tractors; Row Crop Tractors; Track Tractors; Utility Tractors; Vineyard Tractors
nl: Zakelijk en industrieel > Zwaar materieel > Tractoren: Gelede 4WD-tractoren; Compacte tractoren; Tractoren voor hoge gewassen; Boomgaardtractoren; Rijgewassentractoren; Rupstrekkers; Multifunctionele tractoren; Wijngaardtractoren